# 请教陈版主关于合并报表少数股东权益问题

提问人：jlapple 时间：2015-10-24 14:49:38
我公司有一非全资子公司，子公司本年度对外收购一项构成业务的资产，构成非同一控制的业务合并，并在其个别报表层面确认了业务收购形成的商誉。合并报表中，该商誉是否需要恢复为不含少数股东的商誉？如果恢复，则与少数股东实际享有的权益额不符。如果不恢复，又与合并报表中商誉所代表的实质为大股东享有的商誉不一致。不知该如何处理？

回答人：chenyiwei
在主帖案例中，子公司报表中确认的收购商誉应 100 ％完整体现在母公司的合并报表中，因为对外收购时并不会导致子公司净资产的变动，所以不存在这部分商誉“是否有一部分归属于子公司的少数股东的净资产”一说。